【裁判字號】    99,審訴,4017
【裁判日期】    991208
【裁判案由】    毒品危害防制條例等
【裁判全文】
臺灣高雄地方法院刑事判決            99年度審訴字第4017號
公  訴  人  臺灣高雄地方法院檢察署檢察官
被      告  洪如玉
上列被告因違反毒品危害防制條例等案件，經檢察官提起公訴（
99年度偵字第28429 號、99年度毒偵字第5789號），被告於本院
準備程序進行中，為有罪之陳述，經本院合議庭裁定由受命法官
獨任改依簡式審判程序審理，並判決如下：
    主  文
洪如玉犯竊盜罪，累犯，處有期徒刑伍月；又施用第一級毒品，
累犯，處有期徒刑拾月；又施用第二級毒品，累犯，處有期徒刑
伍月。應執行有期徒刑壹年陸月。
    事實及理由
一、本件被告洪如玉所犯均係死刑、無期徒刑、最輕本刑為3 年
    以上有期徒刑以外之罪，其於審理時就前揭被訴事實均為有
    罪之陳述，經法官告知簡式審判程序之旨，並聽取其與公訴
    人之意見後，本院認無不得或不宜改依簡式審判程序進行之
    處，爰依刑事訴訟法第273 條之1 第1 項、第284 條之1 ，
    裁定本件進行簡式審判程序，合先敘明。
二、本件犯罪事實及證據，除累犯事實補充為：「洪如玉曾因竊
    盜案件，經臺灣臺南地方法院以民國95年度易字第641 號判
    決判處有期徒刑8 月確定，嗣經臺灣臺南地方法院以96年度
    聲減字第1251號裁定減刑為有期徒刑4 月確定，於96年8 月
    2 日縮刑期滿執行完畢。復因施用毒品案件，經本院以96年
    度毒聲字第328 號裁定送觀察勒戒後，認有繼續施用毒品之
    傾向，經本院以96年度毒聲字第1552號裁定令入戒治處所施
    以強制戒治後，於97年8 月1 日執行完畢釋放，並經臺灣高
    雄地方法院檢察署檢察官於97年8 月5 日以97年度戒毒偵字
    第382 號為不起訴處分確定。」等語；犯罪事實（二）第2
    行第3 句前，就施用毒品方式補充為：「先以將海洛因摻水
    後，置入針筒注射血管；嗣以將甲基安非他命置於玻璃球燒
    烤，待產生煙霧後，吸食煙霧之方式」等語；證據部分補充
    ：「被告於本院審理中之自白」外，其餘均引用檢察官起訴
    書（如附件）之記載。
三、按觀察、勒戒或強制戒治執行完畢釋放後，5 年內再犯毒品
    危害防制條例第10條施用毒品之罪者，應依法追訴，毒品危
    害防制條例第23條第2 項定有明文。本件被告前經本院裁定
    送強制戒治，嗣於97年8 月1 日執行完畢釋放乙節，有臺灣
    高等法院被告前案紀錄表1 份在卷可參，是被告於強制戒治
    執行完畢釋放後，5 年內再犯本件施用第一、二級毒品罪行
    ，依前開法條之規定，應依法追訴，本院就被告本件施用毒
    品海洛因及甲基安非他命犯行，自得依法論罪科刑。
四、按海洛因、甲基安非他命係毒品危害防制條例第2 條第2 項
    第1 款、第2 款所定之第一級、第二級毒品，不得持有及施
    用。核被告洪如玉所為，犯罪事實（一）部分，係犯刑法第
    320 條第1 項之竊盜罪；犯罪事實（二）部分，係犯毒品危
    害防制條例第10條第1 項之施用第一級毒品及同條例第10條
    第2 項之施用第二級毒品罪。被告持有第一級、第二級毒品
    之行為，均已為其後施用之高度行為所吸收，均不另論罪。
    被告所犯上開竊盜罪、施用第一級毒品罪及施用第二級毒品
    罪，犯意各別、行為互殊，應分論併罰。又被告曾因如事實
    欄所示犯行，經法院判決如事實欄所示罪刑確定，於96年8
    月2 日縮刑期滿執行完畢出監之事實，此有前開前案紀錄表
    可佐，是其5 年以內故意再犯本件有期徒刑以上之3 罪，均
    為累犯，各應依刑法第47條第1 項規定，均加重其刑。本院
    審酌被告前經觀察勒戒、強制戒治及有期徒刑執行完畢，猶
    不思戒除毒癮，顯見其並無堅定戒癮之意志，又前已有竊盜
    前科，仍不思以正當途徑取得財物，未能尊重他人財產權，
    至今尚未與被害人和解，賠償其損害，行為顯然可議；惟念
    其施用毒品犯行尚未危害他人及其犯後能坦承犯行，態度尚
    稱良好等一切情狀，分別量處如主文所示之刑，並依刑法第
    51條第5 款之規定，定其應執行刑，以資警惕。
據上論斷，應依刑事訴訟法第273 條之1 第1 項、第284 條之1
、第299 條第1 項前段、第310 條之2 、第454 條第2 項，毒品
危害防制條例第10條第1 項、第2 項，刑法第11條前段、第320
條第1 項、第47條第1 項、第51條第5 款，刑法施行法第1 條之
1， 判決如主文。
本案經檢察官王兆琳到庭執行職務。
中    華    民    國    99    年    12    月     8    日
                  刑事第十庭    法  官  方錦源
以上正本證明與原本無異。
如不服本判決應於收受判決後10日內向本院提出上訴書狀，並應
敘述具體理由；其未敘述上訴理由者，應於上訴期間屆滿後20日
內向本院補提理由書（均須按他造當事人之人數附繕本）「切勿
逕送上級法院」。
中    華    民    國    99    年    12    月     8    日
                                書記官  黃勤涵
附件
臺灣高雄地方法院檢察署檢察官起訴書  99年度偵字第28429號
                                    99年度毒偵字第5789號
被      告  洪如玉  女  35歲（民國○○年○月○○日生）
                    住高雄市○鎮區○○街32號
                    國民身分證統一編號：Ｚ000000000號
                    （另案於高雄女子監獄執行中）
上列被告因竊盜等案件，已經偵查終結，認應該提起公訴，茲將
犯罪事實及證據並所犯法條分敘如下：
            犯罪事實
一、洪如玉前於民國96年間因施用毒品案件，經臺灣高雄地方法
    院以96年度毒聲字第328 號裁定送觀察、勒戒後，因認有繼
    續施用傾向，經同院裁定送強制戒治，於97年8 月1 日認無
    繼續戒治之必要釋放出監。另於95年間因竊盜案件，經臺灣
    臺南地方法院以95年度易字第641 號判決有期徒刑8 月確定
    ，並於96年8 月2 日執行完畢出監。詎猶不知悔改，而為下
    述犯行：
（一）洪如玉意圖為自己不法之所有，於99年2 月4 日14時30分
      許，至高雄市○○區○○路470 號「全家便利商店股份有
      限公司高雄福安分公司」（以下簡稱全家便利商店），趁
      該公司店員朱美俐未注意之際，徒手竊取該公司所有之網
      路遊戲光碟「福虎招財包」7 片，得手後，將之藏放於所
      穿之衣服內，未經付帳即逕自離去。嗣店員朱美俐發現上
      開財物遭竊，乃報警處理，警方調閱現場監視錄影帶，而
      循線查悉上情。
（二）洪如玉基於施用第一級、第二級毒品之犯意，於99年7 月
      23日上午8 、9 時許，在高雄市前鎮區某位朋友家中，施
      用第一級毒品海洛因及第二級毒品甲基安非他命各1 次。
      嗣於同日16時40分許，因另涉施用毒品案件遭通緝，在高
      雄市○鎮區○○路4 巷口，為警緝獲，經採其尿液送驗結
      果，呈嗎啡及甲基安非他命陽性反應，始悉上情。
二、案經朱美俐訴由高雄市政府警察局苓雅分局、前鎮分局移送
    偵辦。
      證據並所犯法條
一、證據清單：
┌──┬──────────┬────────────┐
│編號│     證據名稱       │       待證事實         │
├──┼──────────┼────────────┤
│ 1  │被告洪如玉於偵查中之│坦承於上揭時、地竊取全家│
│    │自白                │便利商店所有之遊戲光碟7 │
│    │                    │片，及施用第一、二級毒品│
│    │                    │海洛因、甲基安非他命之犯│
│    │                    │罪事實。                │
├──┼──────────┼────────────┤
│ 2  │告訴人朱美俐於警詢中│被告洪如玉於上揭時、地竊│
│    │之指訴              │取店內7 片遊戲光碟之事實│
│    │                    │。                      │
├──┼──────────┼────────────┤
│ 3  │指認犯罪嫌疑人紀錄表│佐證被告竊取全家便利商店│
│    │、監視錄影帶翻拍照片│之遊戲光碟片之事實。    │
│    │4 張                │                        │
├──┼──────────┼────────────┤
│ 4  │高雄市政府警察局前鎮│被告洪如玉之尿液經送驗結│
│    │分局毒品案件嫌疑人姓│果，呈嗎啡及甲基安非他命│
│    │名對照表（尿液編號：│陽性反應。證明被告確有施│
│    │I-767 ）、濫用藥物尿│用第一級毒品海洛因及第二│
│    │液檢體監管記錄表、高│級毒品甲基安非他命之事實│
│    │雄市立凱旋醫院出具之│。                      │
│    │濫用藥物尿液檢驗報告│                        │
│    │各1 紙              │                        │
├──┼──────────┼────────────┤
│ 5  │本署刑案資料查註紀錄│被告於前案強制戒治執行完│
│    │暨全國施用毒品案件紀│畢釋放後，5 年內再犯本件│
│    │錄表1份。           │施用毒品罪嫌，及累犯之事│
│    │                    │實。                    │
└──┴──────────┴────────────┘
二、核被告所為，係犯刑法第320 條第1 項之竊盜罪嫌，及違反
    毒品危害防制條例第10條第1 項、第2 項之施用第一級、第
    二級毒品罪嫌。被告所犯上開3 罪，犯意各別，請分論併罰
    。又其曾受有期徒刑執行完畢，5 年內，故意再犯本件有期
    徒刑以上之罪，為累犯，請依刑法第47條第1 項規定加重其
    刑。
三、依毒品危害防制條例第23條第2 項、刑事訴訟法第251 條第
    1 項提起公訴。
  此  致
臺灣高雄地方法院
中    華    民    國    99    年    10    月    18    日
                              檢  察  官  莊  榮  松

司法院資訊處製作；財團法人民間司法改革基金會備份。
